【裁判字號】    99,上訴,1391
【裁判日期】    990429
【裁判案由】    毒品危害防制條例
【裁判全文】
臺灣高等法院刑事判決                99年度上訴字第1391號
上  訴  人
即  被  告  甲○○
上列上訴人因違反毒品危害防制條例案件，不服臺灣板橋地方法
院98年度訴字第4421號，中華民國99年2月10日第一審判決（起
訴案號：臺灣板橋地方法院檢察署98年度毒偵字第7911號），提
起上訴，本院判決如下：
    主  文
上訴駁回。
    理  由
一、按不服地方法院之第一審判決而上訴者，應向管轄第二審之
    高等法院為之。上訴書狀應敘述具體理由。上訴書狀未敘述
    上訴理由者，應於上訴期間屆滿後20日內補提理由書於原審
    法院，逾期未補提者，原審法院應定期間先命補正。第二審
    法院認為上訴書狀未敘述理由或上訴有第362條前段之情形
    者，應以判決駁回之。但其情形可以補正而未經原審法院命
    其補正者，審判長應定期間先命補正。刑事訴訟法第361條
    、第367條，分別定有明文。所謂不服第一審判決之具體理
    由，必係依據卷內既有訴訟資料或提出新事證，指摘或表明
    第一審判決有何採證認事、用法或量刑等足以影響判決本旨
    之不當或違法，而構成應予撤銷之具體事由，始克當之，例
    如：依憑證據法則具體指出所採證據何以不具證據能力，或
    依憑卷證資料，明確指出所為證據證明力之判斷如何違背經
    驗、論理法則；倘僅泛言原判決認定事實錯誤、違背法令、
    量刑失之過重或輕縱，而未依上揭意旨指出具體事由，或形
    式上雖已指出具體事由，然該事由縱使屬實，亦不足以認為
    原判決有何不當或違法者，如對於不具有調查必要性之證據
    ，法院未依聲請調查亦未說明理由，或援用證據不當，但除
    去該證據仍應為同一事實之認定，皆難謂係具體理由，俾與
    第二審上訴制度旨在請求第二審法院撤銷、變更第一審不當
    或違法之判決，以實現個案救濟之立法目的相契合，並節制
    濫行上訴，此有最高法院97年度臺上字第892號判決足資參
    照。是以上訴人之上訴書狀或補提之上訴理由書，雖有敘述
    上訴理由，惟並未具體敘述第一審判決有上述違法、不當情
    形，即與未敘述具體理由無異，其所為上訴，即不符合上訴
    之法定要件。
二、本件上訴人即被告甲○○不服原判決，提起上訴，上訴理由
    略以：原審判決書載明被告前有10次施用毒品罪，然該10次
    犯行，前6次合併定應執行刑2年7月，後4次犯行合併定應執
    行刑達3年有餘，而施用毒品具有成癮性，必定會有連續及
    反覆之施行為，爰請求改判處被告較輕之刑度，以平衡前後
    刑期之差距云云。
三、經查：
（一）被告於原審準備程序向受命法官為認罪之陳述（見原審卷
      第60頁），原審合議庭乃裁定由受命法官獨任以簡式審判
      程序進行審理，以被告自白、臺灣檢驗科技股份有限公司
      民國98年11月16日濫用藥物檢驗報告書（報告編號：UL/2
      009/B0022 號，見臺灣板橋地方法院檢察署98年度毒偵字
      第7911號偵查卷第77頁），有關被告尿液呈安非他命類及
      海洛因代謝物鴉片類陽性反應之檢驗結果，據以認定被告
      基於施用第一級毒品海洛因及第二級毒品甲基安非他命之
      意，於98年10月20日上午10時許，在其當時位於臺北縣板
      橋市○○街121之5號4樓之住處，以火燒烤玻璃球內之海
      洛因及甲基安非他命之方式，同時施用第一級毒品海洛因
      及第二級毒品甲基安非他命。核被告所為，係犯毒品危害
      防制條例第10條第1項之施用第一級毒品罪、同條第2項之
      施用第二級毒品罪。又被告為施用上開毒品而持有各該毒
      品之低度行為，均應為施用之高度行為所吸收，不另論罪
      。被告以一行為同時施用該二種毒品，觸犯上開二罪，為
      想像競合犯，從施用第一級毒品之重罪論處。原審並以被
      告於本次施用毒品犯罪前，有多次施用毒品前科，經觀察
      勒戒及判處多次有期徒刑，於97年6月26日徒刑執行完畢
      在案，有本院被告前案紀錄表附卷可稽，被告於受有期徒
      刑執行完畢後，5年內故意再犯本件有期徒刑之罪，為累
      犯，依刑法第47條第1項之規定，加重其刑。復審酌被告
      前已因施用毒品犯行，經觀察勒戒，並已不起訴處分確定
      ，本應知所惕勵，竟仍再為本案施用毒品之犯行，顯見其
      意志不堅，缺乏戒毒意志，除戕害自己身心健康外，並易
      導致社會危險，暨斟酌被告智識程度、犯罪動機、目的、
      犯後態度、其前因施用毒品案件所受之刑事處遇及檢察官
      請求量處有期徒刑1年至1年4月之具體意見等一切情狀，
      量處被告有期徒刑1年。
（三）經核原審對於認定被告犯罪事實及適用法律論罪科刑之理
      由，均已說明甚詳，關於主刑之量定，亦詳酌刑法第57條
      各款事由。被告上訴理由雖主張其前案犯罪之罪數與合併
      定應執行刑之刑度，有所失衡，據以請求於本案從輕量刑
      ，以資平衡前案所定應執行刑之差距云云，然法院係依具
      體個案情節審酌刑法第57條各款事由而為量刑，被告請求
      於本案輕判以補償前案所定執行刑過重之差距，洵屬無稽
      。又量刑為事實審法院之裁量權限，若無逾越法定刑度或
      輕重明顯失衡之濫權情形，當不能指為違法。揆諸毒品危
      害防制條例第10條第1項施用第一級毒品罪之法定刑為6月
      以上、5年以下有期徒刑，被告不思悔改，屢為施用毒品
      犯行，原審審酌刑法第57條各款事由，兼衡檢察官對被告
      刑度之意見後，僅科處被告有期徒刑1年，量刑已屬從輕
      ，亦無明顯逾越比例原則濫權之情形，被告自憑主觀期待
      ，對於原審量刑職權之適法行使有所指摘，殊屬無據。
四、綜上所述，被告所執上訴理由，空言主張施用毒品具有成癮
    性，必定會有連續及反覆之施行為，請求改判處較輕刑度，
    以平衡先前刑期之差距云云，從形式上觀察，根本無從動搖
    原審判決之基礎，無從認為已引述案內事證具體指摘原審判
    決關於事實認定、適用法律及刑罰之裁量，究竟有何違法或
    不當之處，依首揭說明，本件上訴不合上訴之法定要件，應
    予駁回，並不經言詞辯論為之。
據上論斷，應依刑事訴訟法第367條前段、第372條，判決如主文
。
中    華    民    國    99    年    4     月    29    日
                 刑事第十三庭  審判長法  官  曾德水
                                     法  官  遲中慧
                                     法  官  陳恆寬
以上正本證明與原本無異。
如不服本判決，應於收受送達後10日內向本院提出上訴書狀，其
未敘述上訴之理由者並得於提起上訴後10日內向本院補提理由書
（均須按他造當事人之人數附繕本）「切勿逕送上級法院」。
                                     書記官  黃家麟
中    華    民    國    99    年    4     月    30    日
附錄本案論罪科刑法條全文
毒品危害防制條例第10條
施用第一級毒品者，處6月以上5年以下有期徒刑。
施用第二級毒品者，處3年以下有期徒刑。

司法院資訊處製作；財團法人民間司法改革基金會備份。
